---
title: "练习题1"
author: "18328012 王近斐"
date: "10/16/2019"
output: 
  pdf_document: 
    latex_engine: "xelatex"
    extra_dependencies:
      ctexcap: UTF8
---

# 代码汇总
```
# 第二题
## 安装并加载Rcmdr
install.packages("Rcmdr")
library(Rcmdr)
## 安装并加载animation
install.packages('animation')
library(animation)
### 模拟蒲丰投针实验
buffon.needle(nmax = 500, interval = 0)
dev.off()
### 验证中心极限定理
f <- function(n) {
  rchisq(n, 5)
}
clt.ani(FUN = f)
dev.off()

# 第三题
A <- matrix(c(1:20), nr = 4, byrow = FALSE)
B <- matrix(c(1:20), nr = 4, byrow = TRUE)
A
B
## (1)
C <- A + B
C
## (2)
D <- A * B
D
## (3)
E <- (A * B)[1:4, 1:4]
E
## (4)
F <- A[c(1, 2, 3), c(1, 2, 3)]
F
### (5)
G <- B[, -3]
G

# 第4题
x <- rep(c(1, 2, 3, 4), c(5, 3, 4, 2))
x

# 第5题
id <- c(1:5)
name <- c('张三', '李四', '王五', '赵六', '丁一')
gender <- c('女', '男', '女', '男', '女')
age <- c(14, 15, 16, 14, 15)
height <- c(156, 165, 157, 162, 159)
weight <- c(42.0, 49, 41.5, 52, 45.5)
df <-
  data.frame(
    '序号' = id,
    '姓名' = name,
    '性别' = gender,
    '年龄' = age,
    '身高_cm' = height,
    '体重_kg' = weight
  )
df

# 第6题
df6 <-
  read.table(
    "../ExE/exe2_4.txt",
    header = TRUE,
    sep = " ",
    encoding = "UTF-8"
  )
df6
# write.csv()写成csv文件
write.csv(df6, file = "exe2_4.csv")

# 第7题
name <-
  c(
    "Edward",
    "Cynthia",
    "Eugene",
    "Elizabeth",
    "Patrick",
    "John",
    "Albert",
    "Lawrence",
    "Joseph",
    "Leo"
  )
Gender <- c("G", "G", "B", "G", "B", "B", "B", "B", "B", "B")
Zep <- c("Y", "Y", "Y", "Y", "N", "Y", "N", "Y", "Y", "Y")
Weight <- c(16, 14, 13.5, 15.4, 16.5, 16, 17, 14.8, 17, 16.8)
Years <- c(3, 3, 3, 4, 3, 4, 3, 3, 4, 3)
Months <- c(5, 10, 5, 0, 8, 0, 11, 9, 1, 3)
Height <- c(100, 97, 95.5, 101, 100, 98.5, 103, 98, 101.5, 100)
children <-
  data.frame(Gender, Zep, Weight, Years, Months, Height, row.names = name)

# 计算均值
mean(Weight)
mean(Height)

# 计算BMI值
attach(children)
children$BMI <- Weight / ((Height / 100) ^ 2)
children

plot(Weight, Height)
title("Weight-Height Scatter plot")
detach(children)
```

# 结果演示
## 第1题
1. 访问http://www.r-project.org，下载R软件并安装；访问https://www.rstudio.com/，下载Rstudio 并安装。

## 第2题
2. 回顾R 包的几种不同安装方式。
- 利用install.packages(“Rcmdr”)命令安装Rcmdr包再用命令load(“Rcmdr”)加载程序包Rcmdr请用命令或菜单的方法安装并加载animation程序包, 尝试如下两个例子
-- buffon.needle(nmax = 500, interval = 0)
-- f <- function(n) rchisq(n, 5);clt.ani(FUN = f)
```
## 安装并加载Rcmdr
install.packages("Rcmdr")
library(Rcmdr)
## 安装并加载animation
install.packages('animation')
library(animation)
### 模拟蒲丰投针实验
buffon.needle(nmax = 500, interval = 0)
dev.off()
### 验证中心极限定理
f <- function(n){rchisq(n, 5)}
clt.ani(FUN = f)
dev.off()
```

## 第3题
1...20构成4*5的矩阵,A按列输入，B按行输入

```{r}
A <- matrix(c(1:20), nr=4, byrow = FALSE)
B <- matrix(c(1:20), nr=4, byrow = TRUE)
A; B
```
### (1) $C=A+B$

```{r}
C <- A+B
C
```
### (2) $D=AB$

```{r}
D <- A*B
D
```
### (3) 计算
$$E=(e_{ij})_{n \times n}$$，其中$$e_{i,j}=a_{i,j} \times b_{i,j}$$
```{r}
E <- (A*B)[1:4,1:4]
E
```
### (4) F是A的前3行和前3列构成的矩阵。
```{r}
F <- A[c(1,2,3),c(1,2,3)]
F
```

### (5)G是B的各列构成的矩阵，但不含B的第3列.
```{r}
G <- B[,-3]
G
```

## 第4题
构造一个向量x, 向量是由5个1，3个2，4个3 和2个4构成，注意用到rep()函数。
```{r}
x <- rep(c(1,2,3,4),c(5,3,4,2))
x
```

## 第5题
已知5名学生的数据，读入
```{r}
id <- c(1:5)
name <- c('张三', '李四', '王五', '赵六', '丁一')
gender <- c('女', '男', '女', '男', '女')
age <- c(14, 15, 16, 14, 15)
height <- c(156, 165, 157, 162, 159)
weight <- c(42.0, 49, 41.5, 52, 45.5)
df <-
  data.frame(
    '序号' = id,
    '姓名' = name,
    '性别' = gender,
    '年龄' = age,
    '身高_cm' = height,
    '体重_kg' = weight
  )
df
```

## 第6题
将第5题中的数据表写成一个纯文本文件，用函数read.table() 读该文件，然后再用函数write.csv() 写成一个能用Excel 表能打开的文件，并用Excel表打开。
```{r}
# 用read.table()读文件
df6 <- read.table("../ExE/exe2_4.txt",header=TRUE,sep=" ",encoding="UTF-8")
df6
# write.csv()写成csv文件
write.csv(df6, file="exe2_4.csv")
```

## 第7题
分析一组儿童样本的特征

```{r}
name <-
  c(
    "Edward",
    "Cynthia",
    "Eugene",
    "Elizabeth",
    "Patrick",
    "John",
    "Albert",
    "Lawrence",
    "Joseph",
    "Leo"
  )
Gender <- c("G", "G", "B", "G", "B", "B", "B", "B", "B", "B")
Zep <- c("Y", "Y", "Y", "Y", "N", "Y", "N", "Y", "Y", "Y")
Weight <- c(16, 14, 13.5, 15.4, 16.5, 16, 17, 14.8, 17, 16.8)
Years <- c(3, 3, 3, 4, 3, 4, 3, 3, 4, 3)
Months <- c(5, 10, 5, 0, 8, 0, 11, 9, 1, 3)
Height <- c(100, 97, 95.5, 101, 100, 98.5, 103, 98, 101.5, 100)
children <-
  data.frame(Gender, Zep, Weight, Years, Months, Height, row.names = name)

# 计算均值
attach(children)
mean(Weight)
mean(Height)

# 计算BMI值
children$BMI <- Weight/((Height/100)^2)
children

plot(Weight, Height)
title("Weight-Height Scatter plot")
detach(children)
```

